【裁判字號】    94,訴,337
【裁判日期】    950301
【裁判案由】    違反毒品危害防制條例
【裁判全文】
臺灣花蓮地方法院刑事判決               94年度訴字第337號
公  訴  人  臺灣花蓮地方法院檢察署檢察官
被      告  戊○○
                    （另案在臺灣花蓮監獄執行中）
指定辯護人  余道明律師
上列被告因違反毒品危害防制條例案件，經檢察官提起公訴（94
年度核退毒偵字第4號），本院判決如下：
    主  文
戊○○連續販賣第二級毒品，處有期徒刑捌年陸月；販賣第二級
毒品所得新台幣玖仟元沒收，如全部或一部不能沒收時，以其財
產抵償之；未扣案0000000000號行動電話壹支沒收，
如全部或一部不能沒收時，追徵其價額；扣案之毒品安非他命陸
包（毛重共參公克）沒收銷燬之。
    事  實
一、戊○○基於販賣第二級毒品安非他命牟利之概括犯意，以00
    00000000號行動電話與欲購買毒品者聯繫之方式，自民國92
    年11月初某日起至92年12月 9日上午某時止，連續在花蓮縣
    瑞穗鄉及花蓮縣玉里鎮等地，販賣安非他命予丙○○、丁○○、甲○○等人，販毒所得共計新台幣（下同）9000元（詳
    細之犯罪時間、地點、販賣對象、次數、販毒所得均如附表
    所示）。嗣於93年 1月30日上午10時30分許，為警持搜索票
    搜索其位於花蓮縣瑞穗鄉○○路○段192巷 1號住處，並扣得
    安非他命6小包（毛重共3公克）而查獲。
二、案經花蓮縣警察局鳳林分局報告臺灣花蓮地方法院檢察署檢
    察官偵查起訴。
    理 由
一、證據能力部分：
    按「被告以外之人於審判外之言詞或書面陳述，除法律有規
    定者外，不得做為證據。」；「被告以外之人於檢察事務官
    、司法警察官或司法警察調查中所為之陳述，與審判中不符
    時，其先前之陳述具有較可信之特別情況，且為證明犯罪事
    實存否所必要者，得為證據。」刑事訴訟法第159條第1項、
    第159條之2分別定有明文。本件被告之辯護人主張證人丁○○、丙○○、甲○○於警詢中所言均不具證據能力云云。查
    證人丁○○、丙○○、甲○○於本院證述情節與警詢所述均
    不相符，參諸其等係因警方搜索而到警局就其施用毒品及毒
    品來源應訊，稽其作證所處情境，係在與其等個人本身並無
    直接利害關係下就毒品來源所為之陳述，按理自較具有可信
    性，且所述內容與本案就被告有無販賣毒品、販賣之時間、
    次數、金額等待證事實間，具有必要性可言，故本院認其等
    警詢陳述，均具有證據能力，至於其證詞之證明力強弱仍應
    由本院綜合案卷資料為判斷，併予敘明。
二、訊據被告矢口否認有販賣安非他命之犯行，辯稱：丙○○是
    拿1000元託伊幫他拿安非他命，不是跟伊買，伊有交1000元
    安非他命給他，伊沒有幫丁○○買；甲○○於92年底左右，
    出資1000元，與伊合資後，託伊去買安非他命云云。經查：
    (一)證人丙○○於本院審理時證稱：伊約92年初，就有向被告
      買安非他命，但確切時間忘記了，約隔1、2星期，就跟被
      告買 1次安非他命，有時伊自己去買，有時跟太太（即丁○○）一起去買，交貨地點有時是被告拿到伊住處，有時
      伊在屋外或瑞穗鄉附近等，最後 1次向被告購買安非他命
      之時間約93年年初伊被抓的時候，伊確定監聽譯文內容的
      那幾次都有買到安非他命等語。惟證人丙○○於93年 1月
      17日警詢中證稱：伊於去年開始向被告買安非他命，均以
      行動電話聯絡，伊均以1000元、2000元向被告購買 1小包
      ，共買4次左右（見警詢卷第58頁）等語；並於93年8月13
      日警詢中證稱：92年12月5日上午 7時6分許之監聽譯文內
      容是伊以1000元向被告購買安非他命，同日上午10時53分
      許之監聽譯文內容是被告至伊住處，向伊販售安非他命，
      同日13時52分許、55分許之監聽譯文內容是伊向被告買安
      非他命2000元等語（見偵查卷第10頁至15頁），核與其於
      偵查中所證述之情節大致相符。又證人丁○○於本院審理
      時證稱：92年12月 9日我們有跟被告買安非他命，由我先
      生（即丙○○）去拿的，我忘記從何時開始跟被告買安非
      他命，約我被抓前 1年即92年開始，差不多跟被告買了約
      半年時間，通常1次買2000元，隔3、4天買1次，都是我先
      生去拿，我只有跟被告通過電話，被告也有自己拿安非他
      命給我，但這種情形比較少，我確定我先生是跟被告買賣
      安非他命，因我先生有拿錢交易等語，並於於93年 8月13
      日警詢中證稱：我與丈夫丙○○一起向被告購買安非他命
      ，92年12月5日上午7時許之監聽譯文內容，因當時我在丙○○身旁睡覺，所以知道這件事，當時我們是向被告購買
      安非他命，同日10時53分許之監聽譯文內容因我與丈夫共
      同在賣菜，所以知道此事，當時被告到我住處販售安非他
      命給我們夫妻，交易毒品都是我丈夫與被告交易，我有時
      在場，有時不在場，我只是看他們交易，只有1次在92 年
      11月份，在被告妻子經營的美髮工作室找被告購買安非他
      命2000元，其餘均是我丈夫向被告購買，我們夫妻向被告
      購買安非他命次數太多，所以忘記詳細時間、次數等語（
      見偵查卷第20至24頁）。是證人丙○○、丁○○就兩人有
      向被告購買安非他命一事，前後所言均相符，並有與所述
      相符之監聽譯文1份附卷可參（見警卷第149、151、152、
      167 頁），自堪採信，雖兩人所證述向被告購買安非他命
      之時間、次數先後不一，但其等於本院作證之時間為95年
      2月15日，距離其等向被告購買安非他命之時間已相隔2年
      餘，以人之記憶有限，自難期其等能詳細記明時間、次數
      、金額，自應以距離購買時間較近，記憶應較為清晰之警
      詢中所言，最為正確，而可採信。其中丙○○於92年12月
      5 日上午10時53分許，向被告購買安非他命之金額，丙○○於偵查中已證稱忘記了，自應採較有利被告之認定，而
      認定該次購買金額為1000元。另證人丁○○於本院審理時
      證稱：於92年12月 9日我們有跟被告買安非他命部分，因
      有此部份之監聽譯文附卷可參（見警卷第 167頁），且證
      人丁○○係在檢察官提示此部份監聽譯文供其確認後，所
      為之證述，亦應屬正確無訛。
    (二)證人甲○○於本院審理時雖證稱：其於警詢中有說向被告
      購買1次安非他命，但是與被告合資，其出500元，被告出
      500元，之後兩人在堤防那裡一起吸用，92年12月5日15時
      18分許之監聽譯文內容是其與被告之通話內容，被告打電
      話抱怨其不跟他買安非他命等語。然其於警詢中證稱：其
      以電話向被告聯絡，他就將安非他命送到其村落給其，其
      共向他購買 1次1000元安非他命，及在92年11月中旬，在
      瑞穗鄉瑞美村堤防一起吸食，其向被告購買是92年11月初
      晚上約19時等語（見警卷第73、74頁），隻字未提及有與
      被告合資各出500元乙節；況依據卷附92年12月5日15時18
      分許之監聽譯文內容（見警卷第 152頁），被告確實打電
      話給甲○○，抱怨甲○○向阿雄購買安非他命一事，若被
      告與甲○○僅單純合資購買安非他命，被告焉須打電話向
      甲○○抱怨甲○○不向其購買安非他命？且被告於警詢中
      亦供稱：甲○○於警詢筆錄供稱曾於92年11月中旬向其購
      買安非他命是實在的（見警卷第 8頁）。是證人甲○○於
      本院證述之內容與事實不符，應係偏袒被告之詞，不足採
      信，應以其警詢中所言，與事實相符，而堪採信。
    (三)至被告雖辯稱係丙○○、甲○○託其或與之合資購買安非
      他命云云。然觀之卷附證人丙○○向被告購買安非他命之
      監聽譯文，其談話內容均未言及丙○○有委託被告向他人
      購買安非他命乙節，甚至被告於談話內容中尚有表示不肯
      丙○○積欠購買安非他命之價款，或丙○○向被告抱怨給
      的安非他命量太少，被告應補給他等語，並有前揭被告打
      電話向甲○○抱怨甲○○不向其購買安非他命之監聽譯文
      內容，均足證被告上開所辯，顯不可採。
    (四)按一般民眾普遍認知安非他命等毒品之非法交易，政府一
      向查禁森嚴，且重罰不寬貸，衡諸常情，被告倘非有利可
      圖，絕無平白甘冒被嚴查重罰高度風險之理，從而，舉凡
      其有償交易，除足反證其確另基於某種非圖利本意之關係
      外，通常尚難因無法查悉其販入價額作為是否高價賣出之
      比較，諉無營利之意思，阻卻販賣犯行之追訴（最高法院
      87年度台上字第3164判決可資參照）。從而，被告交付安
      非他命予丙○○、丁○○、甲○○等3 人，並有收取現金
      之行為，堪認被告有營利意圖。
    (五)此外，復有查獲安非他命照片3張附卷可參及安非他命6小
      包（毛重共3 公克）扣案足稽。本件事證明確，被告犯行
      堪以認定，應予依法論科。
三、核被告所為，係違反毒品危害防制條例第4條第2項之販賣第
    二級毒品罪。被告販賣前後持有安非他命之低度行為，應為
    販賣之高度行為所吸收，不另論罪。又蒞庭檢察官已當庭擴
    張被告於92年11月間某日及92年12月9 日販賣安非他命予丁○○部分，本院自應併予審究。被告多次販賣安非他命之犯
    行，時間緊接，所犯罪名相同，顯係出於概括之犯意反覆為
    之，為連續犯，應依刑法第56條之規定以一罪論，並就法定
    本刑為有期徒刑、併科罰金部分加重其刑（就販賣第二級毒
    品罪之無期徒刑部分不得加重）。爰審酌被告為謀取私利，
    販賣第二級毒品予他人多次，影響國民健康甚鉅，其販賣毒
    品之次數、所得利益，犯後否認犯行之態度等一切情狀，量
    處如主文所示之刑。被告販賣安非他命所得共9000元，應依
    毒品危害防制條例第19條第 1項之規定沒收之，如全部或一
    部不能沒收時，以其財產抵償之；未扣案之被告販賣毒品所
    用0000000000號行動電話 1支，亦應上開規定沒收，如全部
    或一部不能沒收時，追徵其價額。另扣案之安非他命 6小包
    （總毛重共 3公克），為查獲之毒品，應依毒品危害防制條
    例第18條第 1項前段之規定沒收銷燬之。至扣案之毒品海洛
    因（淨重0.96公克），與本案無涉，自應由檢察官另行處理
    ，附此敘明。
四、蒞庭檢察官另認被告自92年中旬至93年1 月初，平均約3、4
    天，販賣安非他命予丁○○ 1次，每次金額2000元（附表編
    號一、編號二部分，因已認定被告此部份有罪，應予除外
    ），因認被告就此亦涉有違反毒品危害防制條例第4條第2項
    販賣安非他命罪嫌云云。然訊據被告堅決否認就此有何非法
    販賣毒品之罪行，辯稱：其並未販賣安非他命予丁○○等語
    。經查：證人丁○○雖於本院審理時證稱：約於為警查獲（
    即93年年初）前半年，我們夫妻就向被告購買安非他命，並
    由我先生去拿，我們1次購買都是2000元，平均3、4天購買1
    次；證人丙○○亦證稱：丁○○所述第 1次向被告購買安非
    他命之時間正確。然證人丙○○、丁○○於警詢及本院審理
    時所證述向被告購買安非他命之時間、次數不同，而認定應
    以其等警詢所述及92年12月 9日有監聽譯文可參部分正確，
    已詳如前述。此外，復查無其他積極事證足以被告有此犯行
    ，原應就此部分為無罪之諭知，但因檢察官認此部分與上開
    有罪部分，具有連續犯之裁判上一罪關係，自應不另為無罪
    之諭知，併予敘明。
五、至證人甲○○於本院具結後證述內容與警詢中所述不符，顯
    有偏袒被告之情形，已如前述，就其是否涉及偽證罪嫌，宜
    由檢察官另行偵辦，併予敘明。
據上論斷，應依刑事訴訟法第299條第1項前段，毒品危害防制條
例第4條第2項、第18條第1項前段、第19條第1項，刑法第11條前
段、第56條，判決如主文。
本案經檢察官乙○○到庭執行職務。
中    華    民    國    95    年    3     月    1     日
                        臺灣花蓮地方法院刑事第一庭
                              審判長法  官  張健河
                                    法  官  吳韻馨
                                    法  官  李世華
上列正本證明與原本無異。
如對本判決不服，應於送達後10日內，向本院提出上訴狀。（應
抄附繕本）
                                    書記官  李閔華
中    華    民    國    95    年    3     月    3     日
附表
┌──┬──────┬────────┬────┬───┬──────┐
│編號│時  間      │地點            │販毒對象│ 次數 │販毒所得    │
├──┼──────┼────────┼────┼───┼──────┤
│ 一 │92年11月間某│花蓮縣瑞穗鄉國光│丁○○  │ 1次  │新台幣（下同│
│    │日          │北路26號被告妻子│        │      │）2000元。  │
│    │            │林秀蘭經營之小蘭│        │      │            │
│    │            │美髮工作室      │        │      │            │
├──┼──────┼────────┼────┼───┼──────┤
│ 二 │92年12月5 │花蓮縣瑞穗鄉中華│丙○○與│ 4次  │1000元    │
│    │  日上午7時 │路116號丙○○住 │丁○○共│      │            │
│    │  許        │處或瑞穗鄉某處  │同出資，│      │            │
│    │92年12月5 │                │由丙○○│      │1000元（起│
│    │  日上午10  │                │出面向被│      │  訴書誤載為│
│    │  時53分許  │                │告購買  │      │  2000元）  │
│    │92年12月5 │                │        │      │2000元    │
│    │  日下午1時 │                │        │      │            │
│    │  52分許    │                │        │      │            │
│    │92年12月9 │                │        │      │2000元    │
│    │  日上午    │                │        │      │            │
├──┼──────┼────────┼────┼───┼──────┤
│ 三 │92年11月初某│花蓮縣玉里鎮能雅│甲○○  │ 1 次 │1000元      │
│    │日晚上7時許 │87號甲○○住處附│        │      │            │
│    │            │近              │        │      │            │
└──┴──────┴────────┴────┴───┴──────┘


司法院資訊處製作；財團法人民間司法改革基金會備份。
